臺灣桃園地方法院刑事判決　　　　　　　100年度訴字第911號
公　訴　人　臺灣桃園地方法院檢察署檢察官
被　　　告　游昌銘
選任辯護人　陳萬發律師
上列被告因違反毒品危害防制條例案件，經檢察官提起公訴（10
0年度偵字第22159 號），本院判決如下︰
    主  文
游昌銘犯如附表一所示之罪，各處如附表一所示之刑。應執行有
期徒刑壹拾貳年，扣案之行動電話壹支（含門號0000000000號SI
M 卡壹枚）及帳簿壹本均沒收。未扣案之販賣第二級毒品所得計
新臺幣貳萬伍仟柒佰元沒收，如全部或一部不能沒收時，以其財
產抵償。
    事  實
一、游昌銘明知甲基安非他命為毒品危害防制條例第2條第2項第
    2 款所列管之第二級毒品，不得非法持有、販賣，竟基於販
    賣第二級毒品之犯意，持用門號0000000000號行動電話作為
    聯繫交易甲基安非他命工具，於附表一所示之時間及地點，
    以附表一所示之價格及數量，分別販賣第二級毒品甲基安非
    他命予魏家彬5 次、高佩君6 次、陳育憲2 次及羅文彬1 次
    。嗣經警向本院聲請核發對游昌銘所持用之上開門號000000
    0000號之行動電話實施通訊監察所得情資，且於民國100 年
    5 月18日持本院核發之搜索票，前往游昌銘位在桃園縣觀音
    鄉○○○街38號之住處實施搜索，並持臺灣桃園地方法院檢
    察署檢察官核發之拘票拘提游昌銘到案，且扣得如附表二所
    示之物，及與本案無關如附表三所示之物。
二、案經桃園縣政府警察局移請臺灣桃園地方法院檢察署檢察官
    偵查起訴。
    理  由
壹、證據能力：
一、按被告以外之人於偵查中向檢察官所為之陳述，除顯有不可
    信之情況者外，得為證據，刑事訴訟法第159 條之1 第2 項
    定有明文。查證人魏家彬、高佩君、陳育憲及羅文彬於檢察
    官偵查中經具結後所為之陳述，並無顯不可信之情況，被告
    或辯護人均未指出並證明上開證人之證言有何顯不可信之情
    況，揆諸前揭法條規定，上開證人於檢察官訊問時經具結後
    所為之證述，自得為證據。
二、被告以外之人於審判外之陳述，雖不符刑事訴訟法第159 條
    之1 至第159 條之4 之規定，然經當事人於審判程序同意作
    為證據，法院審酌該言詞陳述作成時之情況，認為適當者，
    亦得為證據。當事人、代理人或辯護人於法院調查證據時，
    知有159 條第1 項不得為證據之情形，而未於言詞辯論終結
    前聲明異議者，視為有前項之同意，刑事訴訟法第159 條之
    5 定有明文。經查，證人魏家彬、高佩君及陳育憲彬於警詢
    中之陳述，固為審判外之陳述而屬傳聞證據，惟被告及辯護
    人就上開證人於警詢中之陳述，均表明對其證據能力不爭執
    （見本院卷第77頁反面），且捨棄傳訊上開證人，而本院審
    酌該等陳述作成時之情況，並無違法取證之瑕疵，以之作為
    證據為適當，揆諸上開規定，前揭證人於警詢之陳述，有證
    據能力。
三、再按有偵查犯罪職權之公務員，依通訊保障及監察法規定聲
    請核發通訊監察書所監聽之錄音內容，為實施刑事訴訟程序
    之公務員依法定程序取得之證據。依該通訊監察錄音所作成
    之譯文，乃監察錄音內容之顯示，為學說上所稱之派生證據
    。倘當事人對於該譯文內容之同一性或真實性發生爭執或有
    所懷疑時，法院固應依刑事訴訟法規定勘驗該監聽錄音踐行
    調查證據程序，以確保監察錄音內容與譯文之真實、同一性
    。惟當事人若已承認監察錄音譯文之內容屬實，或對於該譯
    文內容並無爭執，法院復已就該譯文依法踐行調查證據程序
    者，該通訊監察錄音之譯文即與播放錄音有同等價值，自有
    證據能力（最高法院98年度台上字第6208號判決意旨參照）
    。查本件就被告所使用之門號0000000000號行動電話，係依
    法實施通訊監察，警方依監聽錄音所製作之通訊監察譯文，
    被告及辯護人對前開通訊監察譯文係依監聽錄音之內容如實
    製作，對於譯文形式上之真實性並無爭執，且卷附之通訊監
    察譯文經本院於審理中提示供被告及辯護人辨認、表示意見
    及辯論，故本件卷內之通訊監察譯文即具有證據能力。
四、其餘認定本案犯罪事實之非供述證據( 詳後述) ，查無違反
    法定程序取得之情，依刑事訴訟法第158 條之4 規定反面解
    釋，應具證據能力。
貳、實體理由：
一、上揭事實，業據被告游昌銘於警詢、偵訊及本院審理時坦承
    不諱，並經證人魏家彬、高佩君、陳育憲於警詢及檢察官偵
    查時、羅文彬於檢察官偵查時證述明確，並有被告與魏家彬
    、高佩君、陳育憲及羅文彬間之通訊監察譯文、通訊監察書
    、證人魏家彬、高佩君、陳育憲遭警逮捕時之尿液初步鑑驗
    報告單在卷可稽，復有扣案之門號0000000000號行動電話1
    支（含SIM 卡1 枚）、登載販賣交易之帳簿1 本可按。另證
    人羅文彬雖於偵查中證稱：伊於100 年2 月20日下午4 時55
    分許與被告見面後，被告表示沒有愷他命，所以沒有交易云
    云（見臺灣桃園地方法院檢察署，下稱桃園地檢署，100 年
    度偵字第13845 號卷三第22頁），惟此與被告供稱：伊沒有
    賣過愷他命，伊是賣安非他命給羅文彬等語（見同上卷第18
    7 頁），顯有未合，且觀諸卷附被告持用門號0000000000號
    行動電話與證人羅文彬持用門號0000000000號行動電話之通
    訊監察譯文（A ：代表被告、B ：代表羅文彬），其等於10
    0 年2 月20日下午4 時28分46秒通話內容：「A ：喂，我身
    上沒有那麼多。B ：什麼東西。A ：我說我身上沒有那麼飽
    啦，一定要一個嗎？B ：價錢著，一定要你講的4 喔。……
    A ：有啦，如果00 00-0000的量我可以，有到啦。B ：有到
    ……東西，不多就是啦。A ：不會。不多。B ：大概多少。
    A ：2000的話我可以給你半啦。B ：一半喔。A ：對啦，實
    重就4 了……」等語，同日下午4 時35分11秒通話內容：「
    A ：喂。B ：你要出門了嗎。A ：有確定了喔。B ：有確定
    ，我跟你約在那邊，金湖那邊有個世紀鋼鐵，你知道嗎。…
    …A ：因為這批的顏色，不會向你講……那麼漂亮。B ：沒
    關係。不然你先拿過來，他們喜歡的他們再拿，不喜歡就不
    要拿，你懂嗎，因為我是做給他們意思意思……」等語，同
    日下午4 時55分29秒之內容：「A ：我在旁邊的7-11等你好
    不好。B ：好，你到了嗎？A ：到了」等語（見桃園地檢署
    100 年度偵字第22 159號卷三第350 頁及反面），可知被告
    當日係與羅文彬談好毒品種類、數量及價格後，雙方才至桃
    園縣觀音鄉○○路○ 段1119號「世紀鋼鐵」附近的7-11便利
    商店會面交易毒品，實無可能如證人羅文彬所述因被告無愷
    他命而未交易毒品，是證人羅文彬前揭陳述，顯然不實，不
    足採信，應以被告自白較為可採。從而，被告前揭自白均核
    與事實相符，堪以採信。
二、按販賣毒品罪之所謂「意圖」，即犯罪之目的，原則上不以
    發生特定結果為必要，只需有營利之意圖為已足，不以買賤
    賣貴而從中得利為必要，又按販賣毒品係違法行為，非可公
    然為之，不論是瓶裝或紙包之毒品，均可任意分裝增減份量
    ，而每次買賣之價格、數量，亦隨時依雙方之關係深淺、資
    力、需求程度及對行情之認知等因素，機動調整，故販賣毒
    品之利得，除行為人坦承犯行，或毒品交易之價格、數量俱
    臻明確以外，委難查得其情。惟不論販賣之人究係從價差或
    量差中牟取販賣毒品之不法利益，然營利之不法意圖，則無
    不同。本案被告自承向古弘甲拿取第二級毒品甲基安非他命
    完成交易後，可以取得500 元或1,000 元之毒品作為代價等
    語（見本院卷第89頁反面至第90頁反面），自可認定被告主
    觀上均有營利之意圖，要屬無疑。綜上，本案事證明確，被
    告前揭犯行均堪以認定。
三、論罪科刑部分：
  (一)按甲基安非他命係毒品危害防制條例第2 條第2 項第2 款所
    規定之第二級毒品，依法不得持有及販賣，是核被告如附表
    一所示之各次行為，均係犯毒品危害防制條例第4 條第2 項
    販賣第二級毒品甲基安非他命罪。被告不法持有第二級毒品
    甲基安非他命之低度行為均為各次販賣第二級毒品甲基安非
    他命之高度行為所吸收，均不另論罪。被告所犯上開各罪，
    犯意各別，行為互殊，應分論併罰。
  (二)再按毒品危害防制條例第17條第2 規定：「犯第4 條至第8
    條之罪於偵查及審判中均自白者，減輕其刑。」是被告如犯
    毒品危害防制條例第4 條至第8 條之罪，於偵查及審判中均
    自白者，應適用該規定減輕其刑。至所謂「偵查及審判中均
    自白」，係指被告於偵查中歷次之陳述，曾經自白，且於各
    審級審判中歷次之陳述，曾經自白而言（臺灣高等法院98年
    度第3 次刑事庭庭長法律問題研討會決議參照）。查本案被
    告就附表一所示各次販賣第二級毒品甲基安非他命之犯行，
    於偵查及本院審理中均自白犯罪，本院認上開部分均符合毒
    品危害防制條例第17條第2 項之規定，各應依法減輕其刑。
  (三)復按同條例第17條第1 項規定：「犯第4 條至第8 條、第10
    條或第11條之罪，供出毒品來源，因而查獲其他正犯或共犯
    者，減輕或免除其刑。」其所稱供出毒品來源，因而查獲其
    他正犯或共犯者，係指被告供出毒品來源之有關資料，諸如
    前手之姓名、年籍、住居所、或其他足資辨別之特徵等，使
    調查或偵查犯罪之公務員因而對之發動調查或偵查並破獲者
    而言。申言之，被告之「供出毒品來源」，與調查或偵查犯
    罪之公務員對之發動調查或偵查並進而查獲之間，論理上須
    具有先後且相當的因果關係，非謂被告一有「自白」、「指
    認」毒品來源之人，而查獲在後，即得依上開規定予以減刑
    。若被告供出毒品來源者之前，調查或偵查犯罪之公務員已
    有確切之證據，足以合理之懷疑被告所供販賣毒品來源之人
    ，則嗣後之查獲與被告之「供出毒品來源」間，即欠缺先後
    且相當的因果關係，自不得適用上開規定予以減刑（最高法
    院97年度台上字第1475號判決意旨參照）。本件被告辯護人
    雖辯稱：本件被告於偵查中有供出毒品上手即陳建霖、翁茂
    憲、孫世豪、黃予瑄、劉易隴、黃志成、羅文彬、李依旻及
    古弘甲等人，符合毒品危害防制條例第17條第1 項減刑要件
    云云。惟查，經本院函詢桃園地檢及桃園縣政府警局是否有
    因被告供述毒品來源而查獲其他正犯或共犯乙節，上開單位
    均函覆並無因被告供述查獲其他正犯或共犯，有桃園地檢10
    0 年度11月11日桃檢秋日100 偵13845 字第097566號函及桃
    園縣政府警察局100 年11月10日桃警刑字第1000102144號函
    在卷可佐（見本院卷第40、42頁），且被告持用之門號0000
    000000號行動電話，自100 年2 月13日起至被告於100 年5
    月18日為警查獲止，已遭警方合法監聽被告與上揭毒品來源
    之人之交易對話，此有本院核發之通訊監察書及錄音譯文在
    卷足證（見桃園地檢100 年度偵字第22159 號卷三第302-36
    2 頁，本院卷第51-54 頁反面），足認警方於被告供出毒品
    來源前，已有確切證據掌握被告毒品來源之人，則上開被告
    毒品來源之來縱遭查獲，亦與被告之供述無相當因果關係，
    揆諸前揭說明，自與毒品危害防制條例第17條第1 項減刑之
    規定不符，辯護人前揭所辯，尚屬無據。又辯護人雖請求依
    本件依刑法第59條酌減其刑，惟按刑法第59條之酌量減輕其
    刑，必須犯罪另有其特殊之原因與環境等等，在客觀上足已
    引起一般同情，認為即予宣告法定最低刑期，猶嫌過重者，
    始有其適用；至於犯罪之動機、犯罪之手段或犯罪後之態度
    等情狀，僅可為法定刑內從輕科刑之標準，不得據為酌量減
    輕之理由（最高法院38年台上字第16號、45年台上字第1165
    號、51年台上字第899 號判例參照）。衡諸販賣第二級毒品
    甲基安非他命對社會風氣及治安危害重大，為政府嚴加查緝
    之重大犯罪，被告明知毒品對人體身心健康危害之烈，竟仍
    進而多次為販賣毒品犯行，危害社會治安甚大，「犯罪時」
    並無特殊之原因與環境，衡情並無何等足以引起一般同情之
    客觀情狀而應予以憫恕，難認有「犯罪具有特殊之原因或環
    境，依據客觀觀察，足以引起一般同情，認可憫恕，如科以
    法定最輕刑期，仍嫌過重」之情形，無適用刑法第59條酌減
    其刑之餘地。至於被告犯後有無坦承犯行，屬法定刑度內量
    刑之參考事項，與犯罪情狀有無特殊堪以憫恕之情事有別，
    併此指明。
  (四)爰審酌被告正值青年，明知毒品足以戕害人之身體健康，助
    長社會不良風氣，惟念其經查獲之販賣次數雖為14次，每次
    所賺取之金額非鉅，暨犯後坦承犯行並據實告知警方毒品來
    源，犯後態度尚稱良好，且並無前科，兼衡其犯罪之方法、
    手段、素行、智識程度、生活狀況等一切情狀，分別量處如
    主文之刑，並定其應執行之刑，以示懲儆。
  (五)沒收部分
  1.毒品危害防制條例第19條第1 項規定性質上係沒收之補充規
    定。其屬於本條所定沒收之標的，如得以直接沒收者，判決
    主文僅宣告沒收即可，不生「追徵其價額」或「以其財產抵
    償之」問題，須沒收之標的全部或一部不能沒收時，始生「
    追徵其價額」或「以其財產抵償之」選項問題。而「追徵其
    價額」或「以其財產抵償之」係屬兩種選項，分別係針對現
    行貨幣以外之其他財產與現行貨幣而言。而該規定所稱「追
    徵其價額」者，係指所沒收之物為金錢以外之其他財物而無
    法沒收時，因其實際價值不確定，應追徵其價額，使其繳納
    與原物相當之價額，並無以其財產抵償之問題。倘嗣後追徵
    其金錢價額，不得結果而須以其財產抵償者，要屬行政執行
    機關依強制執行之法律之執行問題，即無不能執行之情形，
    自毋庸諭知「或以其財產抵償之」。如不能沒收之沒收標的
    為金錢時，因價值確定，判決主文直接宣告「以其財產抵償
    之」即可，不發生追徵價額之問題（最高法院99年度第5 次
    刑事庭會議決議參照）。
  2.被告就附表一各次販毒第二級毒品甲基安非他命犯行所收取
    之價金，均應依毒品危害防制條例第19條第1 項規定予以沒
    收。是被告就附表編號1 至編號14所示各次販賣第二級毒品
    甲基安非他命所得共計25,700元（1,200+1,500+2,000+1,00
    0+1,000+1,000+1,000+2,000+4,500+4,000+2,500+1,000+1,
    000+2,000=25,700）雖均未扣案，自應依該條項之規定沒收
    ，如全部或一部不能沒收時，應以其財產抵償之。
  3.扣案之門號0000000000號行動電話之門號（含SIM 卡1 枚）
    為所被告申請，而扣案之帳簿內有記載毒品交易之情形，且
    均為被告所有等情，業據被告於本院審理時供明在卷（見本
    院卷第79頁反面），屬供被告犯本案各次販售第二級毒品甲
    基安非他命犯罪所用之物，均應依毒品危害防制條例第19條
    第1 項之規定宣告沒收。
  4.扣案如附表三編號1 、4 、6 、7 、8 、9 所示之物，業據
    被告表示：安非他命與本案無關，是自己要施用的；電子磅
    秤2 台其中1 台是壞的，另外1 台是自己秤怕過量用的；分
    裝袋1 包是伊女友夜市擺攤用來放所賣物品之袋子，與本案
    無關；分裝吸管與吸食器是供施用毒品所用，與本案無關；
    VIO 牌門號0000000000號行動電話是朋友給伊的，因不好用
    很少用，與本案無關等語明確（見本院卷第79頁反面），均
    與本案無關，爰不予宣告沒收（或沒收銷燬）。另附表三編
    號2 、3 、5 所示大麻菸草5 包、不明粉末2 包、愷他命捲
    煙1 支等物品，均非本案販賣之客體，卷內復查無證據證明
    上開物品與本案有何關聯，爰均不予宣告沒收（或沒收銷燬
    ）。
據上論斷，應依刑事訴訟法第299 條第1 項前段，毒品危害防制
條例第4 條第2 項、第17條第2 項、第19條第1 項，刑法第11條
、第51條第5 款、第9 款，判決如主文。
本案經檢察官曾姿綺到庭執行職務。
中    華    民    國  100     年    12    月    29    日
                  刑事第十四庭審判長法  官  鍾雅蘭
                                    法  官  張永輝
                                    法  官  郭俊德
附表一：
┌──┬───┬────┬────┬──┬──┬────┬───────┐
│編號│時  間│地點    │金    額│數量│對象│備註    │主文          │
│    │      │        │新臺幣  │    │    │        │              │
│    │      │        │（下同）│    │    │        │              │
├──┼───┼────┼────┼──┼──┼────┼───────┤
│ 1  │100年2│桃園縣平│1,200元 │約0.│魏家│游昌銘持│游昌銘販賣第二│
│    │月17日│鎮市中豐│        │2公 │彬  │用門號09│級毒品，處有期│
│    │晚間7 │路台66號│        │克。│    │00000000│徒刑年陸月，│
│    │時22分│交流道附│        │    │    │號行動電│扣案之行動電話│
│    │許。  │近某加油│        │    │    │話；魏家│壹支（含門號09│
│    │      │站。    │        │    │    │彬持用門│00000000號SIM │
│    │      │        │        │    │    │號098118│卡壹枚）及帳簿│
│    │      │        │        │    │    │1836號。│壹本均沒收。未│
│    │      │        │        │    │    │        │扣案之販賣第二│
│    │      │        │        │    │    │        │級毒品所得新臺│
│    │      │        │        │    │    │        │幣壹仟貳佰元沒│
│    │      │        │        │    │    │        │收，如全部或一│
│    │      │        │        │    │    │        │部不能沒收時，│
│    │      │        │        │    │    │        │以其財產抵償。│
├──┼───┼────┼────┼──┼──┼────┼───────┤
│ 2  │100年2│桃園縣大│1,500元 │約0.│魏家│同上    │游昌銘販賣第二│
│    │月26日│崙高鐵高│        │3公 │彬  │        │級毒品，處有期│
│    │上午10│架橋附近│        │克  │    │        │徒刑年陸月，│
│    │時23分│某「7-11│        │。  │    │        │扣案之行動電話│
│    │。    │」便利商│        │    │    │        │壹支（含門號09│
│    │      │店。    │        │    │    │        │00000000號SIM │
│    │      │        │        │    │    │        │卡壹枚）及帳簿│
│    │      │        │        │    │    │        │壹本均沒收。未│
│    │      │        │        │    │    │        │扣案之販賣第二│
│    │      │        │        │    │    │        │級毒品所得新臺│
│    │      │        │        │    │    │        │幣壹仟伍佰元沒│
│    │      │        │        │    │    │        │收，如全部或一│
│    │      │        │        │    │    │        │部不能沒收時，│
│    │      │        │        │    │    │        │以其財產抵償。│
├──┼───┼────┼────┼──┼──┼────┼───────┤
│ 3  │100年2│同上。  │2,000元 │約0.│魏家│同上    │游昌銘販賣第二│
│    │月27日│        │        │4公 │彬  │        │級毒品，處有期│
│    │12時許│        │        │克  │    │        │徒刑年陸月，│
│    │。    │        │        │（起│    │        │扣案之行動電話│
│    │      │        │        │訴書│    │        │壹支（含門號09│
│    │      │        │        │誤載│    │        │00000000號SIM │
│    │      │        │        │為約│    │        │卡壹枚）及帳簿│
│    │      │        │        │0.3 │    │        │壹本均沒收。未│
│    │      │        │        │公克│    │        │扣案之販賣第二│
│    │      │        │        │）  │    │        │級毒品所得新臺│
│    │      │        │        │    │    │        │幣貳仟元沒收，│
│    │      │        │        │    │    │        │如全部或一部不│
│    │      │        │        │    │    │        │能沒收時，以其│
│    │      │        │        │    │    │        │財產抵償。    │
├──┼───┼────┼────┼──┼──┼────┼───────┤
│ 4  │100年3│桃園縣觀│1,000元 │0.2 │魏家│同上    │游昌銘販賣第二│
│    │月1日 │音鄉榮工│        │公克│彬  │        │級毒品，處有期│
│    │上午11│北路10號│        │。  │    │        │徒刑年陸月，│
│    │時47分│之錦美公│        │    │    │        │扣案之行動電話│
│    │許。  │司。    │        │    │    │        │壹支（含門號09│
│    │      │        │        │    │    │        │00000000號SIM │
│    │      │        │        │    │    │        │卡壹枚）及帳簿│
│    │      │        │        │    │    │        │壹本均沒收。未│
│    │      │        │        │    │    │        │扣案之販賣第二│
│    │      │        │        │    │    │        │級毒品所得新臺│
│    │      │        │        │    │    │        │幣壹仟元沒收，│
│    │      │        │        │    │    │        │如全部或一部不│
│    │      │        │        │    │    │        │能沒收時，以其│
│    │      │        │        │    │    │        │財產抵償。    │
├──┼───┼────┼────┼──┼──┼────┼───────┤
│ 5  │100年4│桃園縣中│1,000元 │0.2 │魏家│同上    │游昌銘販賣第二│
│    │月12日│壢市魏家│        │公克│彬  │        │級毒品，處有期│
│    │凌晨3 │彬工作之│        │    │    │        │徒刑年陸月，│
│    │時33分│某青果行│        │    │    │        │扣案之行動電話│
│    │許。  │。      │        │    │    │        │壹支（含門號09│
│    │      │        │        │    │    │        │00000000號SIM │
│    │      │        │        │    │    │        │卡壹枚）及帳簿│
│    │      │        │        │    │    │        │壹本均沒收。未│
│    │      │        │        │    │    │        │扣案之販賣第二│
│    │      │        │        │    │    │        │級毒品所得新臺│
│    │      │        │        │    │    │        │幣壹仟元沒收，│
│    │      │        │        │    │    │        │如全部或一部不│
│    │      │        │        │    │    │        │能沒收時，以其│
│    │      │        │        │    │    │        │財產抵償。    │
├──┼───┼────┼────┼──┼──┼────┼───────┤
│ 6  │100年 │桃園縣觀│1,000 元│0.2 │高佩│游昌銘持│游昌銘販賣第二│
│    │2月17 │音鄉中山│。      │公克│君  │用門號09│級毒品，處有期│
│    │日晚間│路1段   │        │    │    │00000000│徒刑年陸月，│
│    │9時16 │1263號附│        │    │    │號行動電│扣案之行動電話│
│    │分許。│近某公園│        │    │    │話；高佩│壹支（含門號09│
│    │      │。      │        │    │    │君持用09│00000000號SIM │
│    │      │        │        │    │    │00000000│卡壹枚）及帳簿│
│    │      │        │        │    │    │號行動電│壹本均沒收。未│
│    │      │        │        │    │    │話。    │扣案之販賣第二│
│    │      │        │        │    │    │        │級毒品所得新臺│
│    │      │        │        │    │    │        │幣壹仟元沒收，│
│    │      │        │        │    │    │        │如全部或一部不│
│    │      │        │        │    │    │        │能沒收時，以其│
│    │      │        │        │    │    │        │財產抵償。    │
├──┼───┼────┼────┼──┼──┼────┼───────┤
│ 7  │100年2│桃園縣觀│1,000 元│0.2 │高佩│同上。  │游昌銘販賣第二│
│    │月23日│音鄉中山│        │公克│君  │        │級毒品，處有期│
│    │下午5 │路1段   │        │。  │    │        │徒刑年陸月，│
│    │時26分│1263號。│        │    │    │        │扣案之行動電話│
│    │許。  │        │        │    │    │        │壹支（含門號09│
│    │      │        │        │    │    │        │00000000號SIM │
│    │      │        │        │    │    │        │卡壹枚）及帳簿│
│    │      │        │        │    │    │        │壹本均沒收。未│
│    │      │        │        │    │    │        │扣案之販賣第二│
│    │      │        │        │    │    │        │級毒品所得新臺│
│    │      │        │        │    │    │        │幣壹仟元沒收，│
│    │      │        │        │    │    │        │如全部或一部不│
│    │      │        │        │    │    │        │能沒收時，以其│
│    │      │        │        │    │    │        │財產抵償。    │
├──┼───┼────┼────┼──┼──┼────┼───────┤
│ 8  │100年2│同上。  │2,000 元│0.4 │高佩│同上。  │游昌銘販賣第二│
│    │月27日│        │        │公克│君  │        │級毒品，處有期│
│    │下午5 │        │        │。  │    │        │徒刑年陸月，│
│    │時21分│        │        │    │    │        │扣案之行動電話│
│    │許。  │        │        │    │    │        │壹支（含門號09│
│    │      │        │        │    │    │        │00000000號SIM │
│    │      │        │        │    │    │        │卡壹枚）及帳簿│
│    │      │        │        │    │    │        │壹本均沒收。未│
│    │      │        │        │    │    │        │扣案之販賣第二│
│    │      │        │        │    │    │        │級毒品所得新臺│
│    │      │        │        │    │    │        │幣貳仟元沒收，│
│    │      │        │        │    │    │        │如全部或一部不│
│    │      │        │        │    │    │        │能沒收時，以其│
│    │      │        │        │    │    │        │財產抵償。    │
├──┼───┼────┼────┼──┼──┼────┼───────┤
│ 9  │100年3│同上。  │4,500 元│1公 │高佩│同上。  │游昌銘販賣第二│
│    │月22日│        │        │克。│君  │        │級毒品，處有期│
│    │晚間10│        │        │    │    │        │徒刑年柒月，│
│    │時15分│        │        │    │    │        │扣案之行動電話│
│    │許。  │        │        │    │    │        │壹支（含門號09│
│    │      │        │        │    │    │        │00000000號SIM │
│    │      │        │        │    │    │        │卡壹枚）及帳簿│
│    │      │        │        │    │    │        │壹本均沒收。未│
│    │      │        │        │    │    │        │扣案之販賣第二│
│    │      │        │        │    │    │        │級毒品所得新臺│
│    │      │        │        │    │    │        │幣肆仟伍佰元沒│
│    │      │        │        │    │    │        │收，如全部或一│
│    │      │        │        │    │    │        │部不能沒收時，│
│    │      │        │        │    │    │        │以其財產抵償。│
├──┼───┼────┼────┼──┼──┼────┼───────┤
│ 10 │100年4│同上。  │4,000 元│1公 │高佩│同上。  │游昌銘販賣第二│
│    │月12日│        │        │克。│君  │        │級毒品，處有期│
│    │上午7 │        │        │    │    │        │徒刑年柒月，│
│    │時33分│        │        │    │    │        │扣案之行動電話│
│    │許。  │        │        │    │    │        │壹支（含門號09│
│    │      │        │        │    │    │        │00000000號SIM │
│    │      │        │        │    │    │        │卡壹枚）及帳簿│
│    │      │        │        │    │    │        │壹本均沒收。未│
│    │      │        │        │    │    │        │扣案之販賣第二│
│    │      │        │        │    │    │        │級毒品所得新臺│
│    │      │        │        │    │    │        │幣肆仟元沒收，│
│    │      │        │        │    │    │        │如全部或一部不│
│    │      │        │        │    │    │        │能沒收時，以其│
│    │      │        │        │    │    │        │財產抵償。    │
├──┼───┼────┼────┼──┼──┼────┼───────┤
│ 11 │100年5│同上。  │2,500 元│1公 │高佩│同上。  │游昌銘販賣第二│
│    │月2日 │        │        │克。│君  │        │級毒品，處有期│
│    │晚間9 │        │        │    │    │        │徒刑年柒月，│
│    │時53分│        │        │    │    │        │扣案之行動電話│
│    │許。  │        │        │    │    │        │壹支（含門號09│
│    │      │        │        │    │    │        │00000000號SIM │
│    │      │        │        │    │    │        │卡壹枚）及帳簿│
│    │      │        │        │    │    │        │壹本均沒收。未│
│    │      │        │        │    │    │        │扣案之販賣第二│
│    │      │        │        │    │    │        │級毒品所得新臺│
│    │      │        │        │    │    │        │幣貳仟伍佰元沒│
│    │      │        │        │    │    │        │收，如全部或一│
│    │      │        │        │    │    │        │部不能沒收時，│
│    │      │        │        │    │    │        │以其財產抵償。│
├──┼───┼────┼────┼──┼──┼────┼───────┤
│ 12 │100年 │桃園縣觀│1,000 元│0.2 │陳育│游昌銘持│游昌銘販賣第二│
│    │2月19 │音鄉新華│        │公克│憲  │用門號09│級毒品，處有期│
│    │日晚間│路附近某│        │    │    │00000000│徒刑年陸月，│
│    │9時38 │友人住處│        │    │    │號行動電│扣案之行動電話│
│    │分許。│。      │        │    │    │話；陳育│壹支（含門號09│
│    │      │        │        │    │    │憲持用09│00000000號SIM │
│    │      │        │        │    │    │00000000│卡壹枚）及帳簿│
│    │      │        │        │    │    │號行動電│壹本均沒收。未│
│    │      │        │        │    │    │話。    │扣案之販賣第二│
│    │      │        │        │    │    │        │級毒品所得新臺│
│    │      │        │        │    │    │        │幣壹仟元沒收，│
│    │      │        │        │    │    │        │如全部或一部不│
│    │      │        │        │    │    │        │能沒收時，以其│
│    │      │        │        │    │    │        │財產抵償。    │
├──┼───┼────┼────┼──┼──┼────┼───────┤
│ 13 │100月 │桃園縣觀│1,000 元│0.2 │陳育│同上    │游昌銘販賣第二│
│    │3月15 │音鄉公園│（起訴書│公克│憲。│        │級毒品，處有期│
│    │日晚間│一街38號│誤載為50│。  │    │        │徒刑年陸月，│
│    │9時40 │        │0元 ）  │    │    │        │扣案之行動電話│
│    │分許。│        │        │    │    │        │壹支（含門號09│
│    │      │        │        │    │    │        │00000000號SIM │
│    │      │        │        │    │    │        │卡壹枚）及帳簿│
│    │      │        │        │    │    │        │壹本均沒收。未│
│    │      │        │        │    │    │        │扣案之販賣第二│
│    │      │        │        │    │    │        │級毒品所得新臺│
│    │      │        │        │    │    │        │幣壹仟元沒收，│
│    │      │        │        │    │    │        │如全部或一部不│
│    │      │        │        │    │    │        │能沒收時，以其│
│    │      │        │        │    │    │        │財產抵償。    │
├──┼───┼────┼────┼──┼──┼────┼───────┤
│ 14 │100 年│桃園縣觀│2,000 元│0.4 │羅文│游昌銘持│游昌銘販賣第二│
│    │2 月20│音鄉中山│        │公克│彬  │用門號09│級毒品，處有期│
│    │日下午│路1段   │        │    │    │00000000│徒刑年陸月，│
│    │4 時55│1119號「│        │    │    │號行動電│扣案之行動電話│
│    │分許。│世紀鋼鐵│        │    │    │話；羅文│壹支（含門號09│
│    │      │」附近某│        │    │    │彬持用09│00000000號SIM │
│    │      │「7 -11 │        │    │    │00000000│卡壹枚）及帳簿│
│    │      │」便利商│        │    │    │號行動電│壹本均沒收。未│
│    │      │店。    │        │    │    │話。    │扣案之販賣第二│
│    │      │        │        │    │    │        │級毒品所得新臺│
│    │      │        │        │    │    │        │幣貳仟元沒收，│
│    │      │        │        │    │    │        │如全部或一部不│
│    │      │        │        │    │    │        │能沒收時，以其│
│    │      │        │        │    │    │        │財產抵償。    │
└──┴───┴────┴────┴──┴──┴────┴───────┘
附表二
┌──┬─────────┬──────┬────────────┐
│編號│物品名稱          │數量        │   備           註      │
├──┼─────────┼──────┼────────────┤
│ 1  │行動電話（含門號09│1支         │屬被告所有，供其犯本件犯│
│    │00000000號SIM 卡1 │            │罪所用之物，應依毒品危害│
│    │枚）              │            │防制條例第19條第1 項前段│
│    │                  │            │宣告沒收。              │
├──┼─────────┼──────┼────────────┤
│ 2  │帳簿              │1本         │屬被告所有，供其犯本件犯│
│    │                  │            │罪所用之物，應依毒品危害│
│    │                  │            │防制條例第19條第1 項前段│
│    │                  │            │宣告沒收。              │
└──┴─────────┴──────┴────────────┘
附表三
┌──┬─────────┬──────┬────────────┐
│編號│物品名稱          │數量        │   備           註      │
├──┼─────────┼──────┼────────────┤
│ 1  │安非他命          │4包         │與本案無關，爰不為宣告沒│
│    │                  │            │收。                    │
├──┼─────────┼──────┼────────────┤
│ 2  │大麻菸草          │5包         │與本案無關，爰不為宣告沒│
│    │                  │            │收。                    │
├──┼─────────┼──────┼────────────┤
│ 3  │不明粉末          │2包         │與本案無關，爰不為宣告沒│
│    │                  │            │收。                    │
├──┼─────────┼──────┼────────────┤
│ 4  │電子磅秤          │2台         │與本案無關，爰不為宣告沒│
│    │                  │            │收。                    │
├──┼─────────┼──────┼────────────┤
│ 5  │愷他命捲煙        │1支         │與本案無關，爰不為宣告沒│
│    │                  │            │收。                    │
├──┼─────────┼──────┼────────────┤
│ 6  │VIO 行動電話（含門│1支         │與本案無關，爰不為宣告沒│
│    │號0000000000號SIM │            │收。                    │
│    │卡1枚）           │            │                        │
├──┼─────────┼──────┼────────────┤
│ 7  │安非他命吸食器    │1組         │與本案無關，爰不為宣告沒│
│    │                  │            │收。                    │
├──┼─────────┼──────┼────────────┤
│ 8  │分裝吸管          │3支         │與本案無關，爰不為宣告沒│
│    │                  │            │收。                    │
├──┼─────────┼──────┼────────────┤
│ 9  │分裝袋            │1包         │與本案無關，爰不為宣告沒│
│    │                  │            │收。                    │
└──┴─────────┴──────┴────────────┘
以上正本證明與原本無異。
如不服本判決應於收受判決後10日內向本院提出上訴書狀，並應
敘述具體理由。其未敘述上訴理由者，應於上訴期間屆滿後20日
內向本院補提理由書( 均須按他造當事人之人數附繕本) 「切勿
逕送上級法院」。
                              書記官  陳今巾
中    華    民    國   100    年    12    月    29    日
論罪科刑法條
毒品危害防制條例第4條
製造、運輸、販賣第一級毒品者，處死刑或無期徒刑；處無期徒
刑者，得併科新臺幣 2 千萬元以下罰金。
製造、運輸、販賣第二級毒品者，處無期徒刑或 7 年以上有期
徒刑，得併科新臺幣 1 千萬元以下罰金。
製造、運輸、販賣第三級毒品者，處 5 年以上有期徒刑，得併
科新臺幣 7 百萬元以下罰金。
製造、運輸、販賣第四級毒品者，處 3 年以上 10 年以下有期
徒刑，得併科新臺幣 3 百萬元以下罰金。
製造、運輸、販賣專供製造或施用毒品之器具者，處 1 年以上
7 年以下有期徒刑，得併科新臺幣 1 百萬元以下罰金。
前五項之未遂犯罰之。